# 请教陈老师,关于房地产企业期末税金负数

提问人：wangxu811024 时间：2010-02-27 16:17:13
房地产企业预收房款交纳的税款,期末在应交税费负数列示,还是列示到其他流动资产?

回答人：chenyiwei
可以列其他流动资产。

回答人：chenyiwei
回复 藤椅 aegis 的帖子这类预交税金，在以后年度会计上确认销售时可以抵减应交税金，因此可以减少未来的经济资源流出，仍符合资产的定义。因此个人理解应确认为资产而不是负债的负数，这与递延所得税资产被确认为资产而不是递延所得税负债的负数道理是一样的。

回答人：chenyiwei
回复 8 楼 aegis 的帖子所以说增值税的会计处理规定也有些小问题。更何况进项税额和销项税额完全是针对不同的主体。当然，增值税按照目前的处理方法，问题还不很大，因为增值税最长的交纳期限就是按月，所以到月末总会把进项、销项相抵之后计算出应交税额，按净额在负债方列示的。所以说目前的处理方法对报表列报影响不大。但对于那些长期存在大量进项税额又没有足够销项可以抵扣的企业而言（当然，这种状况引起的纳税评估和稽查的风险此处不谈），实际上成了一项对税务机关的应收款项，这里的长期留抵税额严格来说还有可能存在坏账风险（长期得不到抵扣，清算关闭时按财税[2005]165号文又不能获得退税）。

提问人：xxcg11 时间：2012-04-12 13:09:23
回复 chenyiwei 的帖子
我平时账务处理时，
预缴时： 借：应交税金—预缴营业税 贷：应交税金—应交营业税
借：应交税金—应交营业税 贷：银行存款
所得税汇算清缴时：
借：主营业务税金及附加 贷：应交税金—预缴营业税 这样处理合理吗？

回答人：chenyiwei
对于会计上确认收入之前预交的营业税，可以这样处理。

提问人：xxcg11 时间：2012-04-19 13:38:49
准则解释五中 九、企业应如何对应交税费进行列报？ 答：企业按照税法规定应交纳的企业所得税、增值税等税费，应当按照《企业会计准则第 30 号——财务报表列报》的规定，根据其余额性质在资产负债表进行列示。其中，对于增值税待抵扣金额，根据其流动性，在资产负债表中的“其他流动资产”项目或“其他非流动资产”项目列示。 请问陈老师， 房地产企业预收房款交纳的税款,期末在应交税费负数列示,还是列示到其他流动资产中合适？

回答人：chenyiwei
应列报为其他流动资产。请参考《计学撮要》P259～ 260 。另外解释 5 号目前尚未正式发布，估计短期内出台的可能性也不大，请不要把解释 5 号的征求意见稿作为论据。

提问人：xxcg11 时间：2012-04-20 10:26:52
能不能这样认为，该预缴税金本质上是挂帐的成本费用，类似于“开发成本”，应列示于流动资产下，而不是流动负债的减项。

回答人：chenyiwei
从资产的定义考虑，这部分预交税金在以后会计上确认收入时可以抵减应缴纳的税款，从而减少未来的经济资源流出，间接增加未来的经济资源流入，所以符合确认为资产的条件。

提问人：xxcg11 时间：2012-04-24 21:27:12
为什么发不上完整的

回答人：chenyiwei
我也很奇怪，每次贴这一段都有这个问题。是否过于敏感了。

提问人：xxcg11 时间：2012-04-25 11:02:45
陈老师若将预收账款已预缴的营业税及附加在本期所得税中进行了抵扣则财务上对其预缴的税款放在应交税金的借方，则是否需要对借方的税款确认递延所得税？

回答人：chenyiwei
应需要。请参阅《计学撮要》P259～ 260 。